最　高　行　政　法　院　裁　定
　　　　　　　　　　　　　　　　　　 94年度裁字第02129號
上　訴　人　乙○○
被 上訴 人　雲林縣政府
代　表　人　甲○○
上列當事人間因商業登記法事件，上訴人對於中華民國93年6月
28日高雄高等行政法院93年度簡字第185號判決，提起上訴，本
院裁定如下：
　　主  文
上訴駁回。
上訴審訴訟費用由上訴人負擔。
　　理  由
一、按對於適用簡易程序之裁判提起上訴或抗告，須經本院許可
    ，且該許可以訴訟事件所涉及之法律見解具有原則性者為限
    ，行政訴訟法第235條定有明文。
二、原判決駁回上訴人在原審之訴，係以：上訴人係於90年5月
    21日經被上訴人核准於雲林縣北港鎮○○里○○路190號1樓
    開設「歌友小吃部」，領有雲府商登字第09000596號營利事
    業登記證，營業項目為：Ｆ501060餐館業。嗣經被上訴人所
    屬公共安全聯合稽查小組於92年11月10日20時8分許，派員
    前往上訴人所經營之上開小吃部實施稽查時，查獲現場設有
    歌唱機具設備乙具及相關營業之裝潢擺設，另該店之名片除
    店稱「歌友」外，並將「卡拉ＯＫ」列於「小吃部」之上，
    並註明「最低消費200元」，復經被上訴人所屬公共安全聯
    合稽查小組於「雲林縣政府稽查公共安全統一聯合稽查記錄
    表」記載「外場卡拉ＯＫ」，且經現場工作人員吳貞美親自
    閱覽及簽名確認無訛。參照卷附財政部台灣省中區國稅局北
    港稽徵所92年11月27日中區國稅北港三字第0920017131號函
    ，上訴人所經營之「歌友小吃部」核定為按特種稅額計算免
    用統一發票之營業人，且依該函檢附之營業稅稅籍管理查詢
    資料之記載，該「歌友小吃部」所列行業別中包括有獨立之
    「視唱中心（ＫＴＶ）」項目。足認上訴人所經營之「歌友
    小吃部」實際係以視聽歌唱業務為主要營業內容，將使用視
    聽設備之對價包含於所收取之費用中，而非不另收取對價，
    且係經常性、固定性之營業方式，故其實際經營業務之性質
    應含括「視聽歌唱」業務乙情，洵屬無疑。而上開「視聽歌
    唱」業務既非被上訴人原核准營業項目「餐館業」之業務範
    圍內，則上訴人違反商業登記法第8條之規定，經營登記範
    圍外之業務，其違章事證殊為明確，自堪認定。上訴人辯稱
    該店從無營業及收費行為云云，即無足採。是以被上訴人裁
    處上訴人罰鍰2萬元，尚無不合等由。資為判斷之論據。經
    核並無不合。
三、本件上訴人以其經營之小吃店雖有歌唱設備，但稽查當時店
    內並無客人在場消費，難以認定有視聽歌唱之營業行為，該
    歌唱設備為住家使用等語，提起上訴，無非係對原審認定事
    實之爭執，經核無所涉及之法律見解，具有原則上之重要情
    事，上訴人提起上訴，不合首揭規定，不應許可，其上訴難
    謂合法，應予駁回。
四、依行政訴訟法第249條第1項前段、第104條、民事訴訟法第
    95條、第78條，裁定如主文。
中　　華　　民　　國　　94　　年　　10　　月　　20　　日
                  第五庭審判長法  官　高　啟　燦
                              法  官　蔡　進　田
                              法  官　黃　璽　君
                              法  官　廖　宏　明
                              法  官　楊  惠  欽
以  上  正  本  證  明  與  原  本  無  異
中　　華　　民　　國　　94　　年　　10　　月　　21　　日
　　　　　　　　　　　　　　　書記官　彭　秀　玲
